---
title: "Leyes y desigualdades notables"
author: "Alexander A. Ramírez M. (alexanderramirez.me)"
date: "26 de Agosto, 2016"
output:
  pdf_document:
    fig_caption: yes
    keep_tex: yes
    number_sections: yes
  html_document:
    keep_md: yes
  md_document:
    variant: markdown_github
  github_document: null
  word_document:
    keep_md: yes
lang: es
---

```{r setup, include=FALSE}
knitr::opts_chunk$set(echo = TRUE)
```

------

# Frecuencia relativa

La frecuencia relativa es la cantidad de veces que un evento $E$ ocurre a partir de $n$ resultados mutuamente excluyentes (no ocurren resultados distintos en cada intento del experimento) de un experimento. La denotamos como:

$$
P(E)=\frac{1}{n}\sum_{i=1}^{n}\mathbb{1}_{E}(x_i)
$$

```{r}
relative_freq<-function(n,vars) {
  result<-c()
  heads<-0
  for (i in 1:n) {
    trial<-rbinom(vars,1,.5)
    if (trial==0) {
      heads<-heads+1
    }
    result<-append(result,heads/i)
  }
  return(result)
}

n<-10000
vars<-1
result<-relative_freq(n,vars)
result[n]
plot(result)
mean(result)
sd(result)
```

```{r}
vars<-1
for (n in c(10,50,100,500,1000,5000,10000)) {
  result<-relative_freq(n,vars) 
  print(n)
  print(result[n])
  #write("n->",n," mean->", result[n])
  plot(result)
}
```

-----

# Suma de variables aleatorias Bernoulli



# Media de variables aleatorias Bernoulli

```{r}
meanof_bernoulli<-function(n,vars) {
  result<-c()
  for (i in 1:n) {
    result<-append(result,mean(rbinom(vars,1,.5))*sqrt(n))
  }
  return(result)
}

n<-10000
vars<-20
result<-meanof_bernoulli(n,vars)
hist(result)
mean(result)
sd(result)
```

El promedio de $n$ medias:

```{r}
mean(result)
sd(result)
```

------

# Desigualdad de Markov

Sea $X$ una variable aleatoria no negativa y $a>0$,

$$
P(X \geq a) \leq \frac{E(X)}{a}
$$

o también

$$
P(\mid X - \mu \mid \geq k\sigma) \leq \frac{1}{k^2}
$$


# Desigualdad de Tchebysheff

Sea $X$ una variable aleatoria con media $\mu$ y varianza $\sigma^2<\infty$. Entonces, para $k>0$,

$$
P(\mid X - \mu \mid < k\sigma) \geq 1 - \frac{1}{k^2}
$$

o también

$$
P(\mid X - \mu \mid \geq k\sigma) \leq \frac{1}{k^2}
$$

Otra notación es la siguiente:

$$
P(\mid X - E(X) \mid \geq k) \leq \frac{\sigma^2}{k^2}
$$

-----

# Ley de los grandes números

## Ley débil

Sean $X_1,X_2,X_3, \hdots$ una sucesión infinita de variables aleatorias independientes y distribuidas idénticamente con $E(Y_i)=\mu$ y $Var(Y_i)=\sigma^2<\infty$, entonces el promedio

$$
\bar{X}_n=\frac{1}{n}\sum\limits_{i=1}^{n}X_i
$$

converge en probabilidad a $\mu$.

Es decir, sea $\epsilon>0$ entonces

$$
\lim_{n \to \infty} P(\mid \bar{X}_n - \mu\mid<\epsilon)=1
$$

Donde podemos decir que

$$
P(\mid \bar{X}_n - \mu\mid<\epsilon) = \frac{1}{n}\sum_{i=1}^{n}\mathbb{1}_{(-\epsilon+\mu,\epsilon+\mu)}(\bar{X}_n)
$$

```{r}
weak_law<-function(n,vars,epsilon) {
  result<-c()
  heads<-0
  f<-0
  for (i in 1:n) {
    trial<-rbinom(vars,1,.5)
    if (trial==0) {
      heads<-heads+1
    }
    if (abs((heads/i)-0.5)<epsilon) {
      f<-f+1
    }
    result<-append(result,f/i)
  }
  return(result)
}

n<-10000
vars<-1
epsilon<-0.01
result<-weak_law(n,vars,epsilon)
result[n]
plot(result)
mean(result)
sd(result)
```

```{r}
vars<-1
epsilon<-0.05
for (n in c(10,50,100,500,1000,5000,10000)) {
  result<-weak_law(n,vars,0.05) 
  print(n)
  print(result[n])
  #write("n->",n," mean->", result[n])
  plot(result)
}
```

## Ley fuerte









# Teorema del límite central

Sean $Y_1,Y_2, ..., Y_n$ variables aleatorias independientes y distribuidas idénticamente con $E(Y_i)=\mu$ y $Var(Y_i)=\sigma^2<\infty$. Definamos

$$
U_n = \frac{\sum_{}{}Y_i-n\mu}{\sigma\sqrt{n}}=\frac{\bar{Y}-\mu}{\sigma/\sqrt{n}},\text{  } \bar{Y}=\frac{1}{n}\sum\limits_{i=1}^{n}Y_i
$$

Entonces la función de distribución de $U_n$ converge hacia la función de distribución normal estándar cuando $n\to\infty$. Esto es,

$$
\lim_{n\to\infty}P(U_n\leq u)=\int_{-\infty}^{u}\frac{1}{\sqrt{2\pi}}e^{-\frac{t^2}{2}}dt, \text{ para toda u}
$$

